# 请教版主个问题

提问人：快乐的 CPA 时间：2010-11-11 12:33:57
某公司执行企业会计制度。与另一公司经法院调解做协议，将自己下属公司的一块地和自己公司的股票给对方，不是变现，是直接划转产权。用以抵偿欠对方的债务，并替对方偿还负有担保责任的银行贷款（这个应该构成了担保损失）。 目前股票已经划转过户，划转数量的计算为：银行贷款本息金额加上公司欠对方的债务本息，除以交割日前一天的收盘价格。对方已经自己偿还了银行贷款。
但是相关土地的过户本年不能完成。 目前股票市值是成本的 20 倍。问题为：划转走的股票是否适用非货币交易？若适用非货币交易，那么所偿还的债务金额远远大于股票的成本，差额是否做为债务重组收益处理，计入资本公积？担保损失已经形成，是否需要计入损益，同时增加债务重组收益？

回答人：chenyiwei
回复 楼主 快乐的CPA 的帖子将“下属公司的土地”和自己的股票投资给对方？这样操作是否侵犯了下属公司的法人财产权？如何补偿下属公司？ 本案例中，划转走的股票应当定性为以非货币资产偿还债务，由于交易中未形成新的非货币性资产，所以不属于非货币性交易，而是原准则定义的债务重组（修改债务条件），以股票抵偿的债务金额与这部分股票的原账面价值之间的差额作为债务重组收益计入资本公积。 担保损失按照或有事项准则计入营业外支出。这部分营业外支出形成在先，后续的以非货币资产抵债，应当视作修改了或有事项中形成的预计负债的债务条件，因此债务重组收益形成的资本公积不能与营业外支出抵销后列报。

回答人：chenyiwei
回复 板凳 快乐的CPA 的帖子如果下属公司的土地尚未过户，但调解协议在资产负债表日之前已经签订的，可以根据调解协议的约定，对原先已经确认的预计负债进行调整。由于此时已经是确定的负债，所以应当将调整后的金额从预计负债转入其他应付款。